---
title: "Práctica AE1"
author: "Grupo 1: Javier Gómez Rodríguez, Fernando Palma Villanueva, Mireia Náger Piazuelo"
date: "`r Sys.Date()`"
output: html_document
---

```{r carga_librerias_y_ficheros, include=FALSE}
library(readr)
library(stringr)
library(swirl)
library(RCurl)

git_epa_http <- getURL("https://raw.githubusercontent.com/GoredJavier/DataDrivenSecurity/refs/heads/main/epa-http.csv")
#epa_http <- read_table(git_epa_http, col_names = FALSE)
epa_http <- read_table(git_epa_http, 
    col_names = FALSE, col_types = cols(X6 = col_integer()))

```

# 1 Data Science

## Pregunta 1

De las siguientes preguntas, clasifica cada una como descriptiva, exploratoria,
inferencia, predictiva o causal, y razona brevemente (una frase) el porqué:

1. Dado un registro de vehículos que circulan por una autopista, disponemos de su
marca y modelo, país de matriculación, y tipo de vehículo (por número de
ruedas). Con tal de ajustar precios de los peajes, ¿Cuántos vehículos tenemos
por tipo? ¿Cuál es el tipo más frecuente? ¿De qué países tenemos más vehículos?

> **Respuesta 1:** Se considera que la primera pregunta es *descriptiva* dado que las preguntas hacen referencia al conjunto de datos inicial. El origen de los datos es único, el registro de vehículos, y no es necesario que existan relaciones con otros conjuntos de datos para obtener la respuesta a las preguntas. 

2. Dado un registro de visualizaciones de un servicio de video-on-demand, donde
disponemos de los datos del usuario, de la película seleccionada, fecha de visualización y categoría de la película, queremos saber ¿Hay alguna preferencia
en cuanto a género literario según los usuarios y su rango de edad?

> **Respuesta 2:** En este caso sería una pregunta *exploratoria* ya que se busca obtener información sobre los usuarios existentes en el conjunto de datos, sus características y las visualizaciones de películas que se han realizado; por lo tanto es necesario analizar y relacionar distintos conjuntos de datos que ya se tienen.   

3. Dado un registro de peticiones a un sitio web, vemos que las peticiones que
provienen de una red de telefonía concreta acostumbran a ser incorrectas y
provocarnos errores de servicio. ¿Podemos determinar si en el futuro, los
próximos mensajes de esa red seguirán dando problemas? ¿Hemos notado el
mismo efecto en otras redes de telefonía?

> **Respuesta 3:** La pregunta tres sería *predictiva* dado que lo que se pretente es averiguar el comportamiento a futuro basandose en los patrones actuales, es decir se pretende predecir algo desconocido y de lo que no tenemos información en este momento partiendo del conjunto de datos actual (i.e. valor no visto). 

4. Dado los registros de usuarios de un servicio de compras por internet, los
usuarios pueden agruparse por preferencias de productos comprados.
Queremos saber si ¿Es posible que, dado un usuario al azar y según su historial,
pueda ser directamente asignado a un o diversos grupos?

> **Respuesta 4:** Este caso sería una pregunta *inferencial* dado que partiendo de los datos de de los usuarios existentes (registros, compras relizadas, agrupación); se quiere determinar la asignación de grupos de un nuevo usuario aunque nunca haya comprado y no esté en el conjunto de datos inicial.  


## Pregunta 2

Considerando el siguiente escenario:

Sabemos que un usuario de nuestra red empresarial ha estado usando esta para fines
no relacionados con el trabajo, como por ejemplo tener un servicio web no autorizado
abierto a la red (otros usuarios tienen servicios web activados y autorizados). No
queremos tener que rastrear los puertos de cada PC, y sabemos que la actividad puede
haber cesado. Pero podemos acceder a los registros de conexiones TCP de cada máquina
de cada trabajador (hacia donde abre conexión un PC concreto). Sabemos que nuestros
clientes se conectan desde lugares remotos de forma legítima, como parte de nuestro
negocio, y que un trabajador puede haber habilitado temporalmente servicios de
prueba. Nuestro objetivo es reducir lo posible la lista de posibles culpables, con tal de explicarles que por favor no expongan nuestros sistemas sin permiso de los operadores o la dirección.

> Revisar

*Resumen del problema:* Publicación de un servicio web no autorizado en internet por parte un empleado.

*Conjuntos de datos:* registros de conexiones TPC de cada máquina, listado de servicios web autorizados, conexiones de clientes; Servicios de prueba habilitados por trabajadores

*Análisis:* Se analiza el registro de conexiones TCP como base para identificar las conexiones entrantes para identificar aquellas no autorizadas. Los pasos que se siguen son:

1. Se parte de todo el registro de conexiones TCP y se filtran solo las conexiones entrantes

2. Se eliminan del listado las conexiones a IPs a servicios web autorizados por la empresa

3. Se eliminan del listado las conexiones legitimas de clientes

4. Con los datos resultantes, se miran varias opciones para analizar comportamientos anómalos:

4.1. Se analizan conexiones fuera de horario

4.2. Se analizan conexiones desde diferentes IPS ya que las pruebas normalmente vienen solo de una IP 

4.3. Se analizan conexiones desde equipos que no hagan pruebas 

(FPV) 
1. Se desestiman todos las conexiones a servicios autorizados y se toman todas las conexiones a servicios no autorizados
2.Sobre las conexiones de servicios no autorizados se deben desestimar las conexiones a servicios de prueba (Se supone que la compañia tiene una politica en la que los usuario que desean hacer pruebas deben reportarlo)
3. Se observan los servicios no autorizados y se relacionan con la IP que habilita el servicio (IP que abre el puerto)
  

# Introducción al R

## Pregunta 1

Una vez cargado el Dataset a analizar, comprobando que se cargan las IPs, el
Timestamp, la Petición (Tipo, URL y Protocolo), Código de respuesta, y Bytes de reply.

1. Cuales son las dimensiones del dataset cargado (número de filas y columnas)
2. Valor medio de la columna Bytes

*Consejo: probad distintos parámetros para las funciones de carga de datos o directamente usad el asistente visual de RStudio para cargar datos en el panel de Entorno (Environment).*


## Pregunta 2

De las diferentes IPs de origen accediendo al servidor, ¿cuantas pertenecen a una IP
claramente educativa (que contenga ".edu")?

## Pregunta 3

De todas las peticiones recibidas por el servidor cual es la hora en la que hay mayor volumen de peticiones HTTP de tipo "GET"?

## Pregunta 4

De las peticiones hechas por instituciones educativas (.edu), ¿Cuantos bytes en total se han transmitido, en peticiones de descarga de ficheros de texto ".txt"?

## Pregunta 5

Si separamos la petición en 3 partes (Tipo, URL, Protocolo), usando str_split y el
separador " " (espacio), ¿cuantas peticiones buscan directamente la URL = "/"?

## Pregunta 6

Aprovechando que hemos separado la petición en 3 partes (Tipo, URL, Protocolo)
¿Cuantas peticiones NO tienen como protocolo "HTTP/0.2"?



Para borrar:
```{r}

View(epa_http)

```

